---
title: "Projekt z analizy danych"
author: "Krzysztof Fabiszak"
date: "`r format(Sys.time(), '%d %B, %Y')`"
output: 
  html_document:
    toc: true
    toc_float: 
      collapsed: true
    df_print: paged
---

```{r setup, include=FALSE}
knitr::opts_chunk$set(echo = TRUE)
```

## Biblioteki 
Kod wyliczaj¹cy wykorzystane biblioteki.

```{r libraries, message=FALSE}
#devtools::install_github("tidyverse/readr")
library(readr)
#devtools::install_github("hadley/dplyr")
library(dplyr)
#devtools::install_github("ropensci/plotly")
library(plotly)
#devtools::install_github("tidyverse/ggplot2")
library(ggplot2)
#devtools::install_github("topepo/caret/pkg/caret")
library(caret)
#devtools::install_github("haozhu233/kableExtra")
library(kableExtra)
#devtools::install_github("tidyverse/magrittr")
library(magrittr)

#Paczki do caret :
#install.packages("randomForest")
#library(randomForest)
#install.packages("e1071")
#library(e1071)
```

## Powtarzalnoœæ eksperymentu
Kod zapewniaj¹cy powtarzalnoœæ wyników przy ka¿dym uruchomieniu raportu na tych samych danych.

```{r repeating, message=FALSE}
set.seed(2157)
```

## Wczytywanie danych
Kod pozwalaj¹cy wczytaæ dane z pliku.

```{r reading, cache.lazy=FALSE, cache=TRUE, warning = FALSE, message=FALSE}
all_summary <- read_delim("all_summary.csv", delim = ";", trim_ws = TRUE, comment = "")
```

## Czyszczenie danych
Kod usuwaj¹cy z danych wiersze posiadaj¹ce dane wartoœæ zmiennej res_name.

```{r removing, message=FALSE, cache.lazy=FALSE, cache=TRUE}
to_remove = c('UNK', 'UNX', 'UNL', 'DUM', 'N', 'BLOB', 'ALA', 'ARG', 'ASN', 'ASP', 'CYS', 'GLN', 'GLU', 'GLY', 'HIS', 'ILE', 'LEU', 'LYS', 'MET', 'MSE', 'PHE', 'PRO', 'SEC', 'SER', 'THR', 'TRP', 'TYR', 'VAL', 'DA', 'DG', 'DT', 'DC', 'DU', 'A', 'G', 'T', 'C', 'U', 'HOH', 'H20', 'WAT')
all_summary %<>% filter(!(res_name %in% to_remove))
```

## Przetwarzanie wartoœci pustych
Kod przetwarzaj¹cy brakuj¹ce dane.

```{r missing, cache.lazy=FALSE, cache=TRUE}
all_summary %<>% filter(!is.na(res_name))
```

## Statystyki
Sekcja podsumowuj¹ca rozmiar zbioru i podstawowe statystyki

### Rozmiar zbioru

Liczba kolumn

```{r size_col, message=FALSE}
ncol(all_summary)
```

Liczba wierszy

```{r size_row, message=FALSE}
nrow(all_summary)
```

### Statystyki

```{r summarizing, message=FALSE, warning=FALSE, cache.lazy=FALSE, cache=TRUE}
kable(t(do.call(cbind,lapply(all_summary, summary)))) %>%
  kable_styling(bootstrap_options = c("striped", "hover", "condensed", "responsive")) %>%
  scroll_box(width = "100%", height = "600px")
```

## Ograniczanie zbioru
Kod ograniczaj¹cy liczbê klas (res_name) do 50 najpopularniejszych wartoœci.

```{r popular, message=FALSE, cache.lazy=FALSE, cache=TRUE}
most_popular <- all_summary %>% group_by(res_name) %>% summarise(count=n()) %>% arrange(desc(count)) %>% head(50)
all_summary %<>% filter(res_name %in% most_popular$res_name)
```

## Korelacja zmiennych {.tabset}
Sekcja sprawdzaj¹ca korelacje miêdzy zmiennymi; sekcja ta powinna zawieraæ jak¹œ formê graficznej prezentacji korelacji.

### atom_non_h_count

```{r correlation1, message=FALSE, cache.lazy=FALSE, cache=TRUE}
ggplot(all_summary, aes(x=local_res_atom_non_h_count, y=dict_atom_non_h_count)) + geom_point() + ggtitle("local_res_atom_non_h_count vs dict_atom_non_h_count") + geom_smooth(method=lm, se=FALSE) + scale_x_continuous(name = "local_res_atom_non_h_count") + scale_y_continuous(name = "dict_atom_non_h_count") + theme(plot.title = element_text(hjust = 0.5), panel.background = element_blank(), axis.line = element_line(color="black"), axis.line.x = element_line(color="black")) + theme_bw()
```

### atom_non_h_electron_sum 

```{r correlation2, message=FALSE, cache.lazy=FALSE, cache=TRUE}
ggplot(all_summary, aes(x=local_res_atom_non_h_electron_sum, y=dict_atom_non_h_electron_sum )) + geom_point() + ggtitle("local_res_atom_non_h_electron_sum vs dict_atom_non_h_electron_sum ") + geom_smooth(method=lm, se=FALSE) + scale_x_continuous(name = "local_res_atom_non_h_electron_sum") + scale_y_continuous(name = "dict_atom_non_h_electron_sum ") + theme(plot.title = element_text(hjust = 0.5), panel.background = element_blank(), axis.line = element_line(color="black"), axis.line.x = element_line(color="black")) + theme_bw()
```

### atom_C_count 

```{r correlation3, message=FALSE, cache.lazy=FALSE, cache=TRUE}
ggplot(all_summary, aes(x=local_res_atom_C_count, y=dict_atom_C_count )) + geom_point() + ggtitle("local_res_atom_C_count vs dict_atom_C_count ") + geom_smooth(method=lm, se=FALSE) + scale_x_continuous(name = "local_res_atom_C_count") + scale_y_continuous(name = "dict_atom_C_count ") + theme(plot.title = element_text(hjust = 0.5), panel.background = element_blank(), axis.line = element_line(color="black"), axis.line.x = element_line(color="black")) + theme_bw()
```

### atom_N_count 

```{r correlation4, message=FALSE, cache.lazy=FALSE, cache=TRUE}
ggplot(all_summary, aes(x=local_res_atom_N_count, y=dict_atom_N_count )) + geom_point() + ggtitle("local_res_atom_N_count vs dict_atom_N_count ") + geom_smooth(method=lm, se=FALSE) + scale_x_continuous(name = "local_res_atom_N_count") + scale_y_continuous(name = "dict_atom_N_count ") + theme(plot.title = element_text(hjust = 0.5), panel.background = element_blank(), axis.line = element_line(color="black"), axis.line.x = element_line(color="black")) + theme_bw()
```

### atom_O_count

```{r correlation5, message=FALSE, cache.lazy=FALSE, cache=TRUE}
ggplot(all_summary, aes(x=local_res_atom_O_count, y=dict_atom_O_count)) + geom_point() + ggtitle("local_res_atom_O_count vs dict_atom_O_count") + geom_smooth(method=lm, se=FALSE) + scale_x_continuous(name = "local_res_atom_O_count") + scale_y_continuous(name = "dict_atom_O_count") + theme(plot.title = element_text(hjust = 0.5), panel.background = element_blank(), axis.line = element_line(color="black"), axis.line.x = element_line(color="black")) + theme_bw()
```

### atom_S_count 

```{r correlation6, message=FALSE, cache.lazy=FALSE, cache=TRUE}
ggplot(all_summary, aes(x=local_res_atom_S_count, y=dict_atom_S_count)) + geom_point() + ggtitle("local_res_atom_S_count vs dict_atom_S_count") + geom_smooth(method=lm, se=FALSE) + scale_x_continuous(name = "local_res_atom_S_count") + scale_y_continuous(name = "dict_atom_S_count") + theme(plot.title = element_text(hjust = 0.5), panel.background = element_blank(), axis.line = element_line(color="black"), axis.line.x = element_line(color="black")) + theme_bw()
```

## Liczba przyk³adów
Okreœlenie ile przyk³adów ma ka¿da z klas (res_name).

```{r examples, message=FALSE, cache.lazy=FALSE, cache=TRUE}
kable(most_popular %>% select(res_name, count)) %>%
  kable_styling(bootstrap_options = c("striped", "hover", "condensed", "responsive"), full_width = FALSE)
```

## Rozk³ad liczby atomów i elektronów {.tabset}
Wykresy rozk³adów liczby atomów (local_res_atom_non_h_count) i elektronów (local_res_atom_non_h_electron_sum).

### Rozk³ad liczby atomów

```{r a_distribution, message=FALSE, cache.lazy=FALSE, cache=TRUE}
ggplotly(ggplot(data=all_summary, aes(all_summary$local_res_atom_non_h_count)) + geom_histogram(binwidth = 1, col = "black", fill="blue", alpha = .2) + ggtitle("Rozk³ad liczby atomów") + scale_x_continuous("Liczba atomów"))
```

### Rozk³ad liczby elektronów

```{r e_distribution, message=FALSE, cache.lazy=FALSE, cache=TRUE}
ggplotly(ggplot(data=all_summary, aes(all_summary$local_res_atom_non_h_electron_sum)) + geom_histogram(binwidth = 1, col = "black", fill="blue", alpha = .2) + ggtitle("Rozk³ad liczby elektronów") + scale_x_continuous("Liczba elektronów"))
```

## Niezgodnoœæ liczby atomów i elektronów {.tabset}
Tabela pokazuj¹ca 10 klas z najwiêksz¹ niezgodnoœci¹ liczby atomów (local_res_atom_non_h_count vs dict_atom_non_h_count) i tabelê pokazuj¹c¹ 10 klas z najwiêksz¹ niezgodnoœci¹ liczby elektronów (local_res_atom_non_h_electron_sum vs dict_atom_non_h_electron_sum;)

### Niezgodnoœæ liczby atomów

```{r atoms, message=FALSE, cache.lazy=FALSE, cache=TRUE}
kable(all_summary %>% filter(!is.na(res_name)) %>% group_by(res_name) %>% summarise(mean_incompatibility = mean(abs(local_res_atom_non_h_count - dict_atom_non_h_count), na.rm = TRUE)) %>% arrange(desc(mean_incompatibility)) %>% head(10)) %>%
  kable_styling(bootstrap_options = c("striped", "hover", "condensed", "responsive"), full_width = FALSE)
```

### Niezgodnoœæ liczby elektronów

```{r electrons, message=FALSE, cache.lazy=FALSE, cache=TRUE}
kable(all_summary %>% filter(!is.na(res_name)) %>% group_by(res_name) %>%  summarise(mean_incompatibility = mean(abs(local_res_atom_non_h_electron_sum - dict_atom_non_h_electron_sum), na.rm = TRUE)) %>% arrange(desc(mean_incompatibility)) %>% head(10)) %>%
  kable_styling(bootstrap_options = c("striped", "hover", "condensed", "responsive"), full_width = FALSE)
```

## Rozk³ad wartoœci zmiennych part_01
Sekcja pokazuj¹ca rozk³ad wartoœci wszystkich kolumn zaczynaj¹cych siê od part_01 z zaznaczeniem (graficznym i liczbowym) œredniej wartoœci.

```{r part_01, message=FALSE, warning=FALSE, cache.lazy=FALSE, cache=TRUE}
for (name in names(all_summary %>% select(starts_with("part_01"))) %>% tail(1)) {
print(ggplot(data=all_summary, aes(all_summary[[name]])) + geom_histogram(binwidth = 1, col = "black", fill="blue", alpha = .2) + geom_vline(aes(xintercept = mean(all_summary[[name]], na.rm = T)), color="red", linetype="dotted", size=1) + scale_x_continuous(name = name,breaks = mean(all_summary[[name]], na.rm = T)))
}
```

## Interaktywny wykres lub animacjê.
Interaktywne wykresy stworzono dla rozk³adów wartoœci atomów i elektronów.

## Regresja {.tabset}
Sekcja sprawdzaj¹ca czy na podstawie wartoœci innych kolumn mo¿na przewidzieæ liczbê elektronów i atomów oraz z jak¹ dok³adnoœci¹ mo¿na dokonaæ takiej predykcji; trafnoœæ regresji powinna zostaæ oszacowana na podstawie miar R^2 i RMSE;

```{r red, echo=FALSE}
#red <- c("title", "pbd_code", "res_name", "res_id", "chain_id", "local_BAa", "local_NPa", "local_Ra", "local_RGa", "local_SRGa", "local_CCSa", "local_CCPa", "local_ZOa", "local_ZDa", "local_ZD_minus_a", "local_ZD_plus_a", "local_res_atom_count", "local_res_atom_non_h_count", "local_res_atom_non_h_occupancy_sum", "local_res_atom_non_h_electron_sum", "local_res_atom_non_h_electron_occupancy_sum", "local_res_atom_C_count", "local_res_atom_N_count", "local_res_atom_O_count", "local_res_atom_S_count", "dict_atom_non_h_count", "dict_atom_non_h_electron_sum", "dict_atom_C_count", "dict_atom_N_count", "dict_atom_O_count", "dict_atom_S_count", "fo_col", "fc_col", "weight_col", "grid_space", "solvent_radius", "solvent_opening_radius", "part_step_FoFc_std_min", "part_step_FoFc_std_max", "part_step_FoFc_std_step")
```

```{r init, message=FALSE, warning=FALSE}
gy <- c("local_volume", "local_electrons", "local_mean", "local_std", "local_min", "local_max", "local_skewness", "resolution")
all_summary %<>% head(50000)
```

### Liczba atomów

```{r prediction_atoms, message=FALSE, warning=FALSE, cache.lazy=FALSE, cache=TRUE}
all_summary_atoms <- all_summary %>% select(starts_with("part_0"), local_res_atom_non_h_count, starts_with("FoFc_"), gy) %>% na.omit() 

idx <- createDataPartition(all_summary_atoms$local_res_atom_non_h_count, p=0.7, list=FALSE)
trainingData <- data.frame(all_summary_atoms[idx,])
testData <- data.frame(all_summary_atoms[-idx,])

ctrl <- trainControl(
    # powtórzona ocena krzy¿owa
    method = "repeatedcv",
    # liczba podzia³ów
    number = 2,
    # liczba powtórzeñ
    repeats = 5)

train(local_res_atom_non_h_count ~ .,
             data = trainingData,
             method = "lm",
             trControl = ctrl)
```

### Liczba elektronów

```{r prediction_electrons, message=FALSE, warning=FALSE, cache.lazy=FALSE, cache=TRUE}
all_summary_electrons <- all_summary %>% select(starts_with("part_0"), local_res_atom_non_h_electron_sum, starts_with("FoFc_"), gy) %>% na.omit()

idx <- createDataPartition(all_summary_electrons$local_res_atom_non_h_electron_sum, p=0.7, list=FALSE)
trainingData <- data.frame(all_summary_electrons[idx,])
testData <- data.frame(all_summary_electrons[-idx,])

ctrl <- trainControl(
    # powtórzona ocena krzy¿owa
    method = "repeatedcv",
    # liczba podzia³ów
    number = 2,
    # liczba powtórzeñ
    repeats = 5)

train(local_res_atom_non_h_electron_sum ~ .,
             data = trainingData,
             method = "lm",
             trControl = ctrl)
```

## Klasyfikacja
Sekcja próbuj¹ca stworzyæ klasyfikator przewiduj¹cy wartoœæ atrybutu res_name (w tej sekcji nale¿y wykorzystaæ wiedzê z pozosta³ych punktów oraz wykonaæ dodatkowe czynnoœci, które mog¹ poprawiæ trafnoœæ klasyfikacji); trafnoœæ klasyfikacji powinna zostaæ oszacowana na danych inne ni¿ ucz¹ce za pomoc¹ mechanizmu (stratyfikowanej!) oceny krzy¿owej lub (stratyfikowanego!) zbioru testowego.

```{r classification, cache.lazy=FALSE, cache=TRUE}
all_summary %<>% select(starts_with("part_0"), res_name, starts_with("FoFc_"), gy) %>% na.omit()
inTraining <- 
    createDataPartition(
        # atrybut do stratyfikacji
        y = all_summary$res_name,
        # procent w zbiorze ucz¹cym
        p = .75,
        # chcemy indeksy a nie listê
        list = FALSE)

training <- all_summary[ inTraining,]
testing  <- all_summary[-inTraining,]

ctrl <- trainControl(
    # powtórzona ocena krzy¿owa
    method = "repeatedcv",
    # liczba podzia³ów
    number = 2,
    # liczba powtórzeñ
    repeats = 5)

fit <- train(res_name ~ .,
             data = training,
             method = "rf",
             trControl = ctrl,
             ntree = 10)

fit

rf_res_names <- predict(fit, newdata = testing)
confusionMatrix(table(data = rf_res_names, testing$res_name))
```